【裁判字號】    97,竹簡聲,69
【裁判日期】    970401
【裁判案由】    停止強制執行
【裁判全文】
臺灣新竹地方法院民事裁定            97年度竹簡聲字第69號
聲  請  人  丁○○
相  對  人  聯邦商業銀行股份有限公司
法定代理人  甲○○
訴訟代理人  乙○○
訴訟代理人  丙○○
上列當事人間聲請停止執行事件，本院裁定如下：
    主  文
聲請駁回。
聲請費用由聲請人負擔。
    理  由
一、聲請人聲請意旨略以：相對人執臺灣臺中地方法院95年度促
    字第35379號支付命令為執行名義（下稱系爭支付命令）向
    本院強制執行處聲請對聲請人之財產為強制執行，由本院強
    制執行處以96年度執字第18528號執行中（下稱系爭執行案
    件）。惟系爭支付命令本身尚有問題，因相對人明知聲請人
    的地址係位於台中市○○路228號該址，卻於聲請系爭支付
    命令時向聲請人位於台中市○○街59之4號5樓之戶籍址為送
    達，且債權額之本金部分數額有誤，又係以不完全之電腦紀
    錄為證物，聲請人已就系爭支付命令於97年2月25日向台灣
    台中地方法院聲明異議，經該院裁定駁回，現正提起抗告中
    。其業已於97年2月12日向本院依據侵權行為損害賠償之法
    律關係提起損害賠償訴訟，聲請撤銷系爭執行程序及請求相
    對人賠償聲請人新臺幣195,000元（本院97年度竹簡調字第
    58號損害賠償事件），爰聲請停止系爭執行案件等語。
二、按強制執行程序開始後，除法律另有規定外，不停止執行；
    有回復原狀之聲請，或提起再審或異議之訴，或對於和解為
    繼續審判之請求，或提起宣告調解無效之訴，撤銷調解之訴
    ，或對於許可強制執行之裁定提起抗告時，法院因必要情形
    或依聲請定相當並確實擔保，得為停止強制執行之裁定。強
    制執行法第18條定有明文。故依上開規定可知，強制執行程
    序開始後，當事人間須有回復原狀之聲請，或提起再審或異
    議之訴，或對於和解為繼續審判之請求，或提起宣告調解無
    效之訴、撤銷調解之訴，或對於許可強制執行之裁定提起抗
    告，法院始得因必要情形或依聲請定相當之擔保，裁定停止
    執行，否則即不得裁定停止已開始之強制執行程序。
三、查本院96年度執字第18528號執行事件，係相對人即債權人
    聯邦商業銀行股份有限公司執台灣台中地方法院95年度促字
    第35379號支付命令為執行名義，聲請對債務人丁○○即本
    件聲請人之財產予以強制執行，惟聲請人對該執行名義並未
    有回復原狀之聲請，亦未提起再審或異議之訴，業據聲請人
    自承：「（問：是否有提出強制執行法第18條第2項所規定
    之訴訟？）沒有。只有支付命令異議、抗告而已，以及本件
    （即本院97年度竹簡調字第58號損害賠償事件）的請求」等
    語，復依本院依職權查明無訛，有本院97年度竹簡調字第58
    號損害賠償事件97年3月31日調解程序筆錄、本院民事紀錄
    科查詢表及臺中地方法院索引卡查詢表在卷可參，又聲請人
    雖提起損害賠償之訴，惟因該種訴訟非屬強制執行法第18條
    所規定「回復原狀之聲請」、「提起再審」、「提起異議之
    訴」、「對於和解為繼續審判之請求」、「提起宣告調解無
    效之訴」、「提起撤銷調解之訴」、「對於許可強制執行之
    裁定提起抗告」之任何一種情形，本件已無法依強制執行法
    第18條第2項之規定，裁定停止上開執行程序。至聲請人雖
    以系爭支付命令之送達不合法及其已向台灣台中地方法院就
    系爭支付命令提出異議及抗告為由，聲請裁定停止系爭執行
    案件之程序乙節，惟查：按強制執行應依執行名義為之，從
    而執行法院對於執行名義是否有效成立，自應加以審查。未
    確定之支付命令，不備執行名義之要件，其執行名義尚未成
    立，執行法院不得據以強制執行。又法院誤認未確定之裁判
    為確定，而依聲請付與確定證明書者，不生該裁判已確定之
    效力。執行法院就該裁判已否確定，仍得予以審查，不受該
    確定證明書之拘束，最高法院81年度台抗字第114號民事裁
    定可資參照。是聲請人主張系爭支付命令送達不合法乙節，
    縱屬實在，亦係聲請人主張系爭執行案件之執行名義尚未合
    法成立，而得依強制執行法第12條等規定聲明異議，由執行
    法院為適法之處理。聲請人於此情形下，即無依強制執行法
    第18條第2項聲請停止執行之必要。
四、爰依強制執行法第30條之1、民事訴訟法第95條、第78條，
    裁定如主文。
中    華    民    國    97    年    4     月    1     日
                  民事第一庭    法  官  林佑珊
以上正本係照原本做成。
如對本裁定抗告須於裁定送達後10日內向本院提出抗告狀，並應
繳納抗告費新台幣1,000 元。
中    華    民    國    97    年    4     月    1     日
                                書記官  李慧娟


司法院資訊處製作；財團法人民間司法改革基金會備份。
